【裁判字號】    88,易,1326
【裁判日期】    891124
【裁判案由】    違反就業服務法
【裁判全文】
臺灣屏東地方法院刑事判決                        八十八年度易字第一三二六號
    公  訴  人  臺灣屏東地方法院檢察署檢察官
    被      告  博藝企業有限公司
    代  表  人
    兼被    告  甲○○
右列被告因違反就業服務法案件，經檢察官聲請簡易判決（民國八十八年度偵字第五
七七○號），本院改依通常程序審理，判決如左：
        主  文
博藝企業有限公司其代表人因執行業務，違反雇主不得聘僱未經許可之外國人之規定
，其聘僱人數為一人，科罰金新臺幣貳萬元。
甲○○法人之代表人，因執行業務違反雇主不得聘僱未經許可之外國人之規定，其聘
僱人數為一人，科罰金新臺幣貳萬元，如易服勞役，以參佰元即新臺幣玖佰元折算壹
日。
        事  實
一、甲○○係設於台北市○○路○段一三六巷卅七弄二號之「博藝企業有限公司」（
    下稱博藝公司）之總經理，為該公司之代表人，於民國八十八年八月十日，未經
    許可，以每月新臺幣（下同）一萬七千元之代價，聘僱緬甸籍男子Ｍ０Ｅ  ＫＹ
    Ａ  ＷＴＨＵ在該公司位於屏東市前進里清境巷八十四號之工廠內從事印刷機操
    作工作，嗣於同年月十一日下午四時二十分許，為警在上址工廠內查獲。
二、案經屏東縣警察局里港分局報告臺灣屏東地方法院檢察署檢察官聲請簡易判決處
    刑，本院改依通常程序審理。
        理  由
一、訊據被告甲○○固坦認有於右揭時地指派該緬甸籍男子Ｍ０Ｅ  ＫＹＡ  ＷＴＨ
    Ｕ從事印刷機操作工作，並為警查獲之事實，然矢口否認有何違反就業服務法之
    犯行，辯稱：因該名男子會說國語，所以不知該男子是外勞，且僅試用，尚未錄
    取云云。經查，被告聘僱之人，確係緬甸籍男子Ｍ０Ｅ  ＫＹＡ  ＷＴＨＵ之事
    實，有外僑入出境資料檔查詢及護照影本在卷可憑。而Ｍ０Ｅ  ＫＹＡ  ＷＴＨ
    Ｕ於八十八年八月十日至博藝公司應徵後，該公司即行僱用之事實，並據Ｍ０Ｅ
      ＫＹＡ  ＷＴＨＵ於警訊時陳稱明確。且縱Ｍ０Ｅ  ＫＹＡ  ＷＴＨＵ會說國
    語，然其口音及語法之使用，客觀上均足令人懷疑其係外國人，是被告甲○○未
    查核其身分，即行僱用，而辯稱不知係外勞云云，顯不符常情。再者，Ｍ０Ｅ
    ＫＹＡ  ＷＴＨＵ於八十八年八月十日應徵時即聽從被告甲○○指派從事印刷機
    操作之工作，翌日又到廠上班，則其等之僱佣關係已然形成。參照被告甲○○於
    警訊中所自承該公司工廠內之印刷機操作簡單，只要教過一次即會之事實，顯見
    Ｍ０Ｅ  ＫＹＡ  ＷＴＨＵ已然勝任上開工作，益徵被告甲○○聘僱Ｍ０Ｅ  Ｋ
    ＹＡ  ＷＴＨＵ之事實。是其辯稱尚未正式聘僱云云，亦無足採。此外，復有檢
    察紀錄、臺北市政府營利事業登記證、房屋租賃契約書及相片六幀足證，事證明
    確，犯行洵堪認定。
二、按雇主不得聘僱未經許可之外國人就業服務法第五十三條第一款定有明文。查被
    告甲○○係被告博藝公司之總經理，為法人之代表人，有營利事業登記證在卷可
    證，其因執行業務，違反上開規定，聘僱未經許可之外國人，其人數為一人，應
    依同法第五十八條第一項前段論處；被告博藝公司其代表人因執行業務犯同法第
    五十八條第一項前段之罪，依同條第二項規定，應科以同條第一項前段之罰金刑
    。爰審酌被告甲○○犯罪之動機、目的、聘僱未經許可之外國人，影響政府對外
    藉勞工之管理，有害社會秩序之維持，惟僅聘僱一日即遭查獲及犯後否認犯行等
    一切情狀，分別量處如主文所示之刑，被告甲○○部分並諭知易服勞役之折算標
    準，以示懲儆。
據上論斷，應依刑事訴訟法第二百九十九條第一項前段，第四百五十二條、就業服務
法第五十八條第一項前段、第二項、第五十三條第三款，刑法第十一條前段、第四十
二條第二項，罰金罰鍰提高標準條例第二條，現行法規所定貨幣單位折算新臺幣條例
第二條，判決如主文。
本案經檢察官許英輝到庭執行職務。
中      華      民      國     八十九     年     十一    月   二十四    日
                                       臺灣屏東地方法院刑事第二庭
                                                  法  官  林昌義
右正本證明與原本無異。
對於本判決如有不服應於收受送達後十日內向本院提出上訴書狀上訴於台灣高等法院
高雄分院並按他造當事人之人數附具繕本。
                                                  書記官  丁廣飛
中      華      民      國     八十九     年     十一    月   二十四    日
附錄法條：
就業服務法第五十八條
違反第五十三條第一款、第二款或第三款規定，其聘僱或留用人數為一人者，處六月
以下有期徒刑、拘役或科或併科新台幣九萬元以下罰金；其聘僱或留用人數為二人以
上者，處三年以下有期徒刑、拘役或科或併科新台幣三十萬元以下罰金。
法人之代表人、法人或自然人之代理人、受僱人或其他從業人員，因執行業務犯前項
之罪者，除處罰其行為人外，對該法人或自然人亦科以前項之罰金。
第五十三條
雇主不得有左列行為：
一、聘僱或留用未經許可或許可失效之外國人。
二、本人名義聘僱外國人為他人工作。
三、未經許可聘僱或留用他人所申請聘僱之外國人。
四、指派所聘僱之外國人從事申請許可以外之工作。


司法院資訊處製作；財團法人民間司法改革基金會備份。
